【裁判字號】    97,簡上,82
【裁判日期】    980123
【裁判案由】    違反商標法
【裁判全文】
臺灣宜蘭地方法院刑事判決              97年度簡上字第82號
上  訴  人
即  被  告  甲○○
上列被告因違反商標法等案件，不服本院97年度羅簡字第334號
第一審判決（聲請簡易判決處刑案號：97年度偵字第1992號），
提起上訴，本院管轄之第二審合議庭判決如下：
    主  文
原判決撤銷。
甲○○犯商標法第八十二條之非法陳列侵害商標權之商品罪，處
有期徒刑參月，如易科罰金，以新臺幣壹仟元折算壹日。扣案之
仿冒「LV」、「GUCCI」商標圖樣之手提包各壹個均沒收。又犯
商標法第八十二條之非法陳列侵害商標權之商品罪，處有期徒刑
參月，如易科罰金，以新臺幣壹仟元折算壹日。扣案之仿冒「GU
CCI」商標圖樣之手提包壹個沒收。應執行有期徒刑肆月，如易
科罰金，以新臺幣壹仟元折算壹日。扣案之仿冒「LV」、「GUCC
I」商標圖樣之手提包各壹個均沒收。
    事  實
一、甲○○前因違反商標法案件，甫於民國97年1月18日為警查
    獲，並經本院於97年7月28日以97年度宜簡字第232號判決判
    處拘役40日確定。詎其明知「LV」、「GUCCI」之文字及圖
    樣等商標名稱及圖樣，分別為法商路易威登馬爾惕耶公司（
    下稱路易威登公司）及義大利商固喜歡固喜公司（下稱固喜
    公司）向我國經濟部智慧財產局申請核准註冊，取得商標權
    ，使用於化妝袋、名片皮夾、非貴重金屬錢包、車票皮夾、
    信用卡皮夾背包、化妝包、皮包、皮夾等商品，且均仍在商
    標專用期內，如未經商標權人許可，不得於同一或類似商品
    使用相同或近似之商標圖樣，且明知上有「LV」、「GUCCI
    」等商標名稱及圖樣之手提包之商品，係未經商標權人路易
    威登公司及固喜公司授權製造販賣之仿冒商品，竟基於意圖
    販賣而陳列仿冒商標商品之犯意，自民國97年1月18日前案
    為警查獲後之某日起，利用其位於宜蘭縣宜蘭市○○路○段
    127巷26號住處之電腦，以「celine558s」之帳號登入「Yah
    oo！奇摩拍賣」網站，以起標價格新臺幣（下同）2299、19
    99元不等之價格，同時刊登販賣「LV」、「GUCCI」手提包
    各1個之訊息，以供不特定之買家競標購買，嗣經內政部警
    政署保安警察第2總隊第1大隊第1中隊警員喬裝買家，於97
    年3月21日以得標價2299元之價格出價購買上開仿冒LV手
    提包後，甲○○竟又基於意圖販賣而陳列仿冒商標商品之犯
    意，自97年3月31日起，利用其位於宜蘭縣宜蘭市○○路○段
    127巷26號住處之電腦，以「celine558s」之帳號登入「Yah
    oo！奇摩拍賣」網站，以起標價格1999元之價格，刊登販賣
    同上開之「GUCCI」手提包1個之訊息，以供不特定之買家競
    標購買，嗣經內政部警政署保安警察第2總隊第1大隊第1中
    隊警員喬裝買家，於97年4月8日以得標價1999元之價格出價
    購買上開仿冒GUCCI手提包後，始為警查獲，並扣得上開仿
    冒之LV、GUCCI手提包各1個。
二、案經內政部警政署保安警察第2總隊第1大隊第1中隊報請臺
    灣宜蘭地方法院檢察署檢察官偵查後聲請簡易判決處刑。
    理  由
壹、程序部分：
    按被告以外之人於審判外之言詞或書面陳述，除法律有規定
    者外，不得作為證據，刑事訴訟法第159條第1項定有明文。
    就證人范國峰於警詢中之陳述，係屬於被告以外之人於審判
    外之陳述，惟被告2人於本院調查證據時，已知有同法第159
    條第1項不得為證據之情形，而未於言詞辯論終結前聲明異
    議，依同法第159條之5第2項之規定，視為有同條第1項之同
    意，本院審酌上開證人之言詞陳述作成時之情況，認為適當
    ，爰依同法第159條之5第1項之規定認有證據能力，合先敘
    明。
貳、實體部分：
一、訊據被告甲○○固坦承有於上開時地於網路上刊登拍賣LV及
    GUCCI手提包之訊息，惟矢口否認有何販賣仿冒商品之意圖
    ，辯稱：我上網販賣的時候不知道賣的是假的商品云云。經
    查：
（一）上開事實，經證人范國峰於警詢時證述明確，且「LV」、
      「GUCCI」之商標圖樣，分別係路易威登公司及固喜公司
      向我國經濟部智慧財產局申請核准註冊，取得商標權，使
      用於化妝袋、名片皮夾、非貴重金屬錢包、車票皮夾、信
      用卡皮夾背包、化妝包、皮包、皮夾等商品，且仍在商標
      權期限內，此有經濟部智慧財產局商標資料檢索服務在卷
      可稽，而被告先後2次於拍賣網站上刊登販賣之上開LV、G
      UCCI手提包之訊息，亦有拍賣網站網頁資料、帳號登入資
      料在卷可參，並有LV、GUCCI手提包各1個扣案可資參佐。
      而扣案之LV、GUCCI手提包經鑑定後，認其產品品質、製
      工均粗糙、產品材質、配件與原廠不同、價格與原廠相差
      懸殊、產品來源不明，非來自原廠，此亦有鑑定證明書2
      紙附卷可參，自堪信為真實。
（二）至被告雖否認知悉其販售之商品為仿冒品云云，然查路易
      威登公司及固喜公司所有之商標圖樣自申請註冊迄今，多
      年來印有上開商標圖樣之商品在國內消費市場廣泛行銷，
      已為國內相關消費大眾所共知，而被告從事網路交易，亦
      有相當多之買賣經驗，對於商品之真偽，從商品出售之保
      證資料、價格、售後服務等項目，均可藉此而為判斷，而
      被告依該物品之市價、外觀、品質，已可自知與該物品與
      真品間顯有差異，故被告對於上開商品是否為仿冒他人商
      標之商品，自有分辨之能力甚明，且被告並無系爭商品之
      購買憑證，且自承係以2、3千元之遠低於真品市價之低價
      購買，則被告實已難憑信系爭物品為真品，且被告若認上
      開物品為真品，何以又以與真品價格相差數十倍之價格為
      起標價，此亦與常情不符，況被告前於97年1月間即因於
      網路上販賣仿冒商標商品為警查獲並經判刑，則被告對於
      於網路上販賣商品是否為仿冒之商品，衡情自更應注意，
      然被告卻又再為刊登販賣之訊息，故被告辯稱不知上開物
      品為仿冒商標之商品云云，尚不足採。從而，被告以上開
      低價為起標價而刊登訊息拍賣競標，顯見被告確已明知系
      爭之物品為仿冒之商品，竟仍意圖販賣而刊登訊息於拍賣
      網站上，被告先後2次意圖販賣而陳列仿冒商標商品之犯
      行，實均堪以認定，被告空言辯稱不知系爭商品係仿冒之
      商品云云，顯係卸責之詞，不足採信。綜上所述，本件事
      證明確，被告犯行均堪以認定。
二、核被告所為，均係犯商標法第82條之意圖販賣而陳列仿冒商
    標商品罪。查本件被告原即有販賣仿冒商標商品之犯意並將
    之陳列於網路上供人出價購買，其係經警設計誘捕，而實際
    上員警並無購買之真意，故本件被告所為，應係犯明知為未
    得商標權人同意，不得於同一商品，使用相同之註冊商標之
    商品而意圖販賣而陳列罪，公訴意旨漏未斟酌此點，而認被
    告係犯販賣仿冒商標商品罪，尚有未洽。而被告先於97年1
    月18日前案為警查獲後之某日，同時於網站上刊登販賣上開
    仿冒LV、GUCCI商標之手提包各1個之訊息，於97年3月21日
    經員警佯裝買家下標購買上開仿冒LV手提包1個後，竟又於
    97年3月31日起再度刊登販賣上開GUCCI商標之手提包1個之
    訊息，其係先後為2次意圖販賣而陳列之行為，公訴意旨漏
    未斟酌此點，亦有未洽。而被告其第1次同時刊登仿冒LV、
    GUCCI商標之手提包各1個，係一行為觸犯2罪名，為想像競
    合犯，應從一重處斷。又其先後於網站上為2次刊登行為，
    犯意各別，行為互殊，應分論併罰。原審據偵查中現存之證
    據認被告犯行明確，予以論罪科刑，固非無見，惟本件被告
    應係犯明知為未得商標權人同意，不得於同一商品，使用相
    同之註冊商標之商品而意圖販賣而陳列罪，已如前述，故原
    審認被告係犯販賣仿冒商標商品罪，顯有未洽，且被告所為
    係2次意圖販賣而陳列之行為，原審認被告係一行為，亦有
    未洽，而上訴人上訴否認犯罪雖無理由，然原判決既有上開
    違誤，自應由本院予以撤銷改判。爰審酌被告於網路上刊登
    販賣仿冒之商品，侵害他人之商標權，及其犯罪之目的、手
    段、犯罪所生之損害，犯後態度等一切情狀，分別量處如主
    文所示之刑，並諭知易科罰金之折算標準，並定其應執行之
    刑及諭知易科罰金之折算標準。扣案之仿冒「LV」、「GUCC
    I」商標圖樣之手提包各1個，不問屬於犯人與否，應依商標
    法第83條規定宣告沒收。
據上論斷，應依刑事訴訟法第455條之1第1項、第3項、第369條
第1項前段、第364條、第299條第1項前段，商標法第82條、第83
條，刑法第11條前段、第55條、第41條第1項前段、第51條第5款
，判決如主文。
本案經檢察官張立言到庭執行職務。
中    華    民    國    98    年     1    月    23    日
                  刑事第二庭審判長法  官  黃永勝
                                  法  官  陳映佐
                                  法  官  鄭貽馨
以上正本證明與原本無異。
本件不得上訴。
                                  書記官  高雪琴
中    華    民    國    98    年    1     月    23    日
附錄本案論罪科刑法條全文：
商標法第82條
明知為前條商品而販賣、意圖販賣而陳列、輸出或輸入者，處
1年以下有期徒刑、拘役或科或併科新臺幣5萬元以下罰金。


司法院資訊處製作；財團法人民間司法改革基金會備份。
